臺灣彰化地方法院彰化簡易庭民事簡易判決
110年度彰簡字第587號
原      告  黃凱婷  


被      告  林家敬  
上列當事人間損害賠償事件，本院於民國111年3月23日言詞辯論
終結，判決如下：
    主      文
被告應給付原告新臺幣60,600元，及自民國111年1月15日起至清
償日止，按年息5％計算之利息。
原告其餘之訴駁回。
訴訟費用新臺幣1,990元，由被告負擔其中新臺幣668元，餘由原
告負擔。
本判決第1項得假執行。
    事實及理由
原告聲明：被告應給付原告新臺幣（下同）180,600元，及自起
  訴狀繕本送達翌日起至清償日止，按年息5％計算之利息。陳述
  ：被告於民國110年4月26日下午，在原告所承租門牌號碼彰化
  縣○○市○○路00號5樓房間浴室外，持手機朝向浴室偷拍原告入
  浴。被告係故意不法侵害原告隱私權、居住安寧權、適足居住
  權，刑事責任部分雖經檢察官認被告犯罪嫌疑不足，予以不起
  訴處分確定，然其至今未向原告致歉。原告高中畢業，任職勞
  工，每月薪資約24,000元，因被告所為，身心受創，罹患失眠
  、焦慮症、憂鬱症，支出交通費至臺中市之精神科及心理諮商
  診所求診4次，支出掛號費600元，至今未癒，且精神痛苦不堪
  ，受有非財產上損害18萬元。為此依侵權行為法律關係，請求
  判決如聲明所示。
被告聲明：原告之訴駁回。陳述：對原告主張之事實不爭執，
  刑事責任部分業經檢察官認被告犯罪嫌疑不足，予以不起訴處
  分確定。被告高職畢業，打零工為生，每月薪資約3萬元，原
  告主張之非財產上損害過高。
民法第184條第1項前段規定「因故意或過失，不法侵害他人之
  權利者，負損害賠償責任」，第195條第1項前段規定「不法侵
  害他人之身體、健康、名譽、自由、信用、隱私、貞操，或不
  法侵害其他人格法益而情節重大者，被害人雖非財產上之損害
  ，亦得請求賠償相當之金額」。經查：
  ㈠原告主張被告故意不法侵害原告隱私權之事實，業據其提出
    照片為證，並經本院調取臺灣彰化地方檢察署110年度偵字
    第6073號妨害秘密案件卷宗提示辯論，且為被告不爭執，堪
    信為真。原告請求被告負侵權行為損害賠償責任，合於民法
    第184條第1項前段規定，應屬有據。至原告主張「居住安寧
    權、適足居住權」被害部分，核屬隱私權被害範疇，尚難認
    屬獨立之其他權利，此部分主張，尚非可採。
  ㈡原告主張其因被告所為，身心受創，罹患失眠、焦慮症、憂
    鬱症，至臺中市之精神科及心理諮商診所求診4次，支出掛
    號費600元，至今未癒，且精神痛苦不堪，受有非財產上損
    害之事實，業據其提出診斷書為證，且為被告不爭執，堪信
    為真。是原告主張受有掛號費即醫療費600元損害，應屬有
    據。至原告主張其為求診支出交通費一節，未據其表明金額
    並列入訴訟標的請求，無庸予以判斷。
  ㈢原告主張其為高中畢業，受雇擔任勞工，每月薪資約24,000
    元，及被告辯稱其為高職畢業，打零工為生，每月薪資約3
    萬元之事實，為兩造彼此不爭執。依本院調取之兩造自107
    年度至109年度稅務電子閘門財產所得調件明細表，原告歷
    年財產所得依序合計約17萬元、0元、2千元，被告歷年財產
    所得依序合計約29萬元、27萬元、38萬元，亦為兩造不爭執
    。本院審酌兩造上開學歷、職業、經濟概況及原告被害情形
    ，認原告所受非財產上損害為6萬元。是原告主張受有非財
    產上損害6萬元，應屬有據；逾此部分，尚屬無憑。
  ㈣綜上所述，原告所受損害合計60,600元（計算式：600+60,00
    0＝60,600）。從而原告依侵權行為法律關係，請求被告給付
    60,600元，及自起訴狀繕本送達翌日即111年1月15日起至清
    償日止，按年息5％計算之利息，為有理由，應予准許；逾此
    部分為無理由，應予駁回。
本件係適用簡易程序所為被告敗訴之判決，就原告勝訴部分，
  應依職權宣告假執行，及依職權確定訴訟費用額為1,990元（
  第一審裁判費），酌量命兩造以比例分擔。
本件判決事證已臻明確，兩造其餘主張及舉證，核與判決結果
  無影響，不另論述。
中　　華　　民　　國　　111 　年　　4 　　月　　6 　　日
                  彰化簡易庭  法    官  廖政勝
以上正本係照原本作成。
如不服本判決，應於判決送達後20日內，向本院提出上訴狀，並
按應送達於他造之人數提出繕本或影本，及繳納第二審裁判費。
 
中　　華　　民　　國　　111 　年　　4 　　月　　6 　　日
                              書 記 官  梁高賓